【裁判字號】    98,易,571
【裁判日期】    980410
【裁判案由】    竊盜
【裁判全文】
臺灣臺中地方法院刑事判決               98年度易字第571號
公  訴  人  臺灣臺中地方法院檢察署檢察官
被      告  乙○○
                    （現另案在臺灣臺中女子監獄執行中）
上列被告因竊盜案件，經檢察官提起公訴（98年度偵字第1769號）
，本院判決如下：
    主    文
乙○○竊盜，累犯，處有期徒刑捌月。
    犯罪事實
一、乙○○前於民國96年11月12日再因犯竊盜罪經本院判處有期
    徒刑6月確定，再於96年11月23日因犯竊盜罪經臺灣高等法
    院臺中分院判處有期徒刑6月確定，上開2次竊盜案件經臺灣
    高等法院臺中分院裁定定應執行刑為有期徒刑9月確定，送
    監執行，於97年6月2日縮刑期滿執行完畢。詎乙○○仍不知
    悔改，而於97年7月25日9時至22時30分間某時，行經臺中市
    西屯區○○○路與東興路路口人行道前，見甲○○所有之車
    牌號碼TCB-155號輕型機車停放在該處，竟基於意圖為自己
    不法所有之犯意，以自備鑰匙1支發動機車引擎竊盜該機車
    得逞，供自已代步之用。嗣甲○○於97年7月25日22時30分
    報案後，於97年7月25日23時45分許，在臺中市西屯區○○○路與文心路旁之加油站前為甲○○發現上開機車，經警在
    該機車置物箱內發現非甲○○所有之安全帽1頂及油桶1個，
    而在安全帽帽緣採得指紋1枚送鑑定後，確認為乙○○之指
    紋而循線查獲。
二、案經臺中市察局第六分局報請臺灣臺中地方法院檢察署檢察
    官偵查起訴。
    理    由
一、本案證據能力之說明按「被告以外之人於審判外之陳述，雖
    不符前四條（指刑事訴訟法第159條之1至第159條之4）之規
    定，而經當事人於審判程序同意作為證據，法院審酌該言詞
    陳述或書面陳述作成之情況，認為適當者，亦得為證據」，
    又「當事人、代理人或辯護人於法院調查證據時，知有第15
    9條第1項不得為證據之情形，而未於言詞辯論終結前聲明異
    議，視為有前項之同意」，刑事訴訟法第159條之5第1項、
    第2項亦有明文。本件被告就檢察官提出之證據（包含供述
    證據及書證）之證據能力，均未於言詞辯論終結前聲明異議
    ，自視為有前項之同意，合先敘明。
二、訊據被告乙○○矢口否認有何竊盜犯行，辯稱：當天其都在
    家裡，並未到案發現場，亦無竊取該機車云云。惟查：
  (一)前開犯罪事實，業據證人甲○○於警詢時證述明確，且有刑
    事案件證物採驗紀錄表1份，採證照片8張、臺中市警察局車
    輛尋獲電腦輸入單1份、內政部警政署刑事警察局鑑驗書1份
    在卷足證。
  (二)被告雖以前詞置辯，然查，證人丙○○於本院審理時證稱：
    被告是其姊姊，被告曾經去苗栗老家2、3天，時間應該距離
    現在（即98年3月26日審判期日）半年前，但詳細日期其不
    知道，其沒有印象被告曾在苗栗的電話亭打電話給其，被告
    出監後，有一段時間住在其家中，但偶爾被告會自己出去晚
    上才回來，有時也會隔天才回來，其並不住在苗栗，苗栗是
    其母親住處，被告回苗栗是找其母親，被告何時去其不清楚
    ，被告要出去時會跟其說要出去，但不會說要去哪裡，回來
    時也不會說她去了哪裡，被告曾打電話給其，但沒有說什麼
    事情，也沒有說她人在哪裡，97年7月25日當天被告有沒有
    打電話給其，其也不知道等語明確，是證人丙○○已明確證
    稱被告並未曾打電話告知人在何處，是證人丙○○所證無從
    據以為有利於被告之認定。且查，本案員警採集到指紋之安
    全帽係置於機車置物箱內被查獲，並非任意置於機車外面，
    且該指紋係在安全帽之帽緣採集，自無可能係被告不慎碰觸
    所留存，被告所辯核屬卸責之詞，並無足採。另被告雖另表
    示欲找其母作證證明案發當日其確係在苗栗，然被告於本院
    審理時亦自承除打電話給證人丙○○外，並無其他證據證明
    其人在苗栗，且被告指紋確係在失竊之機車置物箱內之安全
    帽上查獲，足徵被告當日確係在案發地點並有行竊本案機車
    之事實甚明，自無另行傳喚被告之母作證，亦無必要，併此
    敘明。
  (三)被告竊取前開機車既遂，其顯有為自己不法所有之意圖。本
    案事證明確，被告所辯並無可採，其前開犯行堪以認定。
二、核被告所為，係犯刑法第320條第1項之竊盜罪。查被告前於
    96年11月12日再因犯竊盜罪經本院判處有期徒刑6月確定，
    再於96年11月23日因犯竊盜罪經臺灣高等法院臺中分院判處
    有期徒刑6月確定，上開2次竊盜案件經臺灣高等法院臺中分
    院裁定定應執行刑為有期徒刑9月確定，送監執行，於97年6
    月2日縮刑期滿執行完畢，有臺灣高等法院被告前案紀錄表
    1份在卷足參，其前受徒刑執行完畢，5年以內故意再犯本件
    有期徒刑以上刑之罪，為累犯，應依刑法第47條第1項之規
    定，加重其刑2分之1。爰審酌被告前已有多次竊盜前科，素
    行不佳，前案甫執行完畢1月餘即再犯本案，又失竊機車於
    當日即經被害人尋回，所生損害尚非過鉅，及被告犯後猶矢
    口否認犯行，態度非佳等一切情狀，量處如主文所示之刑。
據上論斷，應依刑事訴訟法第299條第1項前段，刑法第320條第
1項、第47條第1項，刑法施行法第1條之1，判決如主文。
中    華    民    國    98    年    4     月    10    日
                        刑事第九庭  法  官  戴博誠
以上正本證明與原本無異。
如不服本判決應於收受判決後10日內向本院提出上訴書狀，並應
敘述具體理由；其未敘述上訴理由者，應於上訴期間屆滿後20日
內向本院補提理由書（均須按他造當事人之人數附繕本）「切勿
逕送上級法院」。
                                    書記官  林政佑
中    華    民    國    98    年    4     月    10    日
【附錄論罪科刑法條】
刑法第320條第1項：
意圖為自己或第三人不法之所有，而竊取他人之動產者，為竊盜
罪，處 5 年以下有期徒刑、拘役或 5 百元以下罰金。


司法院資訊處製作；財團法人民間司法改革基金會備份。
